【裁判字號】    94,簡上,247
【裁判日期】    950407
【裁判案由】    違反電子遊戲場業管理條例
【裁判全文】
臺灣臺南地方法院刑事判決             94年度簡上字第247號
上  訴  人  臺灣臺南地方法院檢察署檢察官
被      告  乙○○
                    現因另案於臺灣高雄第二監獄執行中
上列上訴人因被告違反電子遊戲場業管理條例案件，不服本院九
十四年度簡字第一五三七號於中華民國九十四年七月五日所為之
第一審判決，（聲請簡易判決處刑案號：臺灣臺南地方法院檢察
署九十四年度偵字第六五二六號、六五八六）提起上訴，並移送
併辦（同署九十四年度偵字第八九一八號、臺灣高雄地方法院檢
察署九十四年度偵字第一００四五號、第一七一九七號、第二二
五六０號、第二七０三八號），本院管轄之第二審合議庭認本件
有刑事訴訟法第四百五十二條之情形，應撤銷原判決，並依通常
程序為第一審判決如下：
    主  文
原判決撤銷。
乙○○連續違反未依電子遊戲場管理條例規定辦理營利事業登記
者，不得經營電子遊戲場業之規定，處有期徒刑拾月，併科罰金
新台幣捌拾萬元，罰金如易服勞役，以罰金總額與陸個月之日數
比例折算。扣案電子遊戲機肆拾臺（含ＩＣ板肆拾片）、代幣參
仟捌佰拾貳枚均沒收之。
    事  實
一、乙○○明知未依電子遊戲場業管理條例規定辦理營利事業登
    記者，不得經營電子遊戲場業，竟基於違反電子遊戲場業管
    理條例規定之概括犯意，於未向相關主管機關申請辦理營利
    事業登記之情形下，自九十四年四月二日起，至九十四年八
    月十六日上午一時許止，於附表所示時地，分別雇用不知情
    之店員謝青純（附表編號一部分）、蔡忠育（附表編號二部
    分）、黃健倫（附表編號三部分）、鄭近驊（附表編號四部
    分）、戴哲正（附表編號五部分）、王緒賢（附表編號六部
    分）、陳嘉崇（附表編號七部分）等人擔任店員，並於附表
    所示超商內，擺設如附表所示電子遊戲機，供不特定人把玩
    ，連續違法經營電子遊戲場業務。嗣經警分別於附表所示時
    地查獲，並扣得均為乙○○所有，且供其非法經營電子遊戲
    場業所用之電子遊戲機四十臺（含ＩＣ板四十片），及代幣
    三千八百十二枚。
二、案經臺南市警察局第三分局報告臺灣臺南地方法院檢察署檢
    察官偵查後，聲請以簡易判決處刑暨移送併辦。
    理  由
一、上揭犯罪事實業據被告乙○○於本院審理時坦承不諱，核與
    證人謝青純、蔡忠育、黃健倫、鄭近驊、戴哲正、王緒賢、
    陳嘉崇等人，於警詢中證述相符，並有臺南市政府營利事業
    登記證、代保管單、扣押書、搜索扣押筆錄、現場照片各件
    附卷可稽，此外，亦有如附表所示扣案電子遊戲機共四十臺
    （含ＩＣ板四十片）、代幣三千八百十二枚等物在案可參，
    堪信被告於本院審理中之自白與事實相符，足以採信。綜此
    ，被告連續違反電子遊戲場業管理條例犯行，已臻明確，堪
    以認定，應依法論科。
二、核被告所為係犯電子遊戲場業管理條例第二十二條之未依電
    子遊戲場業管理條例規定辦理營利事業登記，而經營電子遊
    戲場業罪。被告前後多次未依電子遊戲場業管理條例規定辦
    理營利事業登記，而經營電子遊戲場業犯行，時間緊接，方
    法相同，觸犯構成要件相同之罪名，顯係基於概括犯意為之
    ，應依刑法第五十六條之規定，僅論以一罪，並依法分別加
    重其刑。另被告所犯附表編號三至七所示未依電子遊戲場業
    管理條例規定辦理營利事業登記，而經營電子遊戲場業部分
    犯行，雖未據聲請簡易處刑書意旨論及，惟此部分與前經聲
    請簡易判決處刑之附表編號一、二所示未依電子遊戲場業管
    理條例規定辦理營利事業登記，而經營電子遊戲場業部分犯
    行為連續犯，具有裁判上一罪關係等情，已如前述，從而被
    告此五部分犯行應為起訴效力所及，本院自得併予審酌，附
    此敘明。原審據以論罪科刑，固為卓見，惟查原審就被告基
    於概括犯意而為附表編號三至七號所示未依電子遊戲場業管
    理條例規定辦理營利事業登記，而經營電子遊戲場業部分犯
    行未及斟酌審判，尚有未洽，檢察官上訴意旨執此指摘原判
    決不當，非無理由，自應由本院將原判決撤銷改判。爰審酌
    被告犯罪動機、手段、所得、犯罪後於本院審理時就其犯行
    坦承不諱等一切情狀，量處如主文第二項所示之刑，並就罰
    金部分諭知易服勞役之折算標準。公訴意旨雖以被告非法經
    營電子遊戲場業共計七處，情節非輕，因而對被告求處有期
    徒刑一年，併科罰金新台幣一百二十萬元之刑責。惟本院審
    酌被告經營之時間及其於本院審理時亦知坦承犯行，信非無
    悔過之意，認量處如主文第二項所示之刑，應已足以生懲罰
    及警惕之效，附此敘明。扣案如附表所示之扣案電子遊戲機
    臺四十臺（含ＩＣ板四十片），及所扣得之代幣三千八百十
    二枚均為被告所有，且屬供其非法經營電子遊戲場業所用之
    物等情，業據被告於警詢及本院審理時分別供承在案，爰均
    依刑法第三十八條第一項第二款之規定沒收之。
三、另聲請書意旨略謂：被告未向主管機關申請辦理經營電子遊
    戲場之營利事業登記，竟分別自九十四年三月二十八日起，
    在臺南市○○街四六一巷一號之「STOP超商」內，擺設電子
    遊戲機營業；另自九十四年四月一日起，在臺南市○○區○
    ○街三段五十號之「STOP超商」內，擺設電子遊戲機營業等
    語。然查：
  (一)按案件曾經判決確定者，應諭知免訴之判決，刑事訴訟法第
    三百零二條第一款規定甚明。惟若在最後審理事實法院宣示
    判決後始行發生之事實，既非該法院所得審判，即為該案判
    決之既判力所不能及（最高法院卅二年上字第二五七八號判
    例參照）。是既判力對於時間效力之範圍，應以最後審理事
    實法院之宣示判決日為判斷之標準。
  (二)被告前因違反電子遊戲場業管理條例案件，於九十四年四月
    一日，經本院以九十四年度簡上字第三二號判處有期徒刑六
    月，併科罰金新臺幣六十萬元確定，有臺灣高等法院被告全
    國前案紀錄表在卷可按。
  (二)而本件聲請人認被告分別自九十四年三月二十八日起，及九
    十四年四月一日起，違法擺設電子遊戲機營業之行為，既均
    在被告前開案件宣示判決日（即九十四年四月一日）之前，
    揆諸前揭說明，本院前開判決既判力之範圍，自及於前開判
    決宣示之九十四年四月一日為止。
  (三)是被告於九十四年四月一日之前，違法擺設電子遊戲機營業
    之行為，與本院九十四年度簡上字第三二號刑事判決，既屬
    同一案件，即應為免訴判決之諭知，惟聲請人認此部分與本
    件論罪科刑部分，有實質上一罪之關係，故不另為免訴之諭
    知，附此說明。
四、又按對於簡易判決之上訴，準用刑事訴訟法第三編第一章及
    第二章之規定，管轄第二審之地方法院合議庭受理簡易判決
    上訴案件，應依通常程序審理，其認案件有刑事訴訟法第四
    百五十二條之情形者，應撤銷原判決，逕依通常程序為第一
    審判決，此有法院辦理刑事訴訟簡易程序案件應行注意事項
    第十四項可資參照。本件被告既經判處不能易科罰金之有期
    徒刑八月，復不適宜為緩刑之宣告，則檢察官聲請簡易判決
    處刑中被告所犯之罪，顯不合刑事訴訟法第四百四十九條所
    定得以簡易判決處刑之案件，應由本院依通常程序為第一審
    之審理，附此敘明。
據上論斷，應依刑事訴訟法第四百五十五條之一第三項、第三百
六十九條第一項前段、第四百五十二條、第三百六十四條、第二
百九十九條第一項前段，電子遊戲場業管理條例第二十二條、第
十五條，刑法第十一條前段、第五十六條、第四十二條第二項、
第三十八條第一項第二款，罰金罰鍰提高標準條例第二條，判決
如主文。
本案經檢察官甲○到庭執行職務。
中    華    民    國    95    年    4     月    7     日
                          刑事第十二庭
                                審判長法  官  陳志成
                                      法  官  莊玉熙
                                      法  官  卓穎毓
以上正本證明與原本無異。
如不服本判決，應於收受送達後10日內向本院提出上訴書狀（應
附繕本）。
                                      書記官  黃傳鈞
中    華    民    國    95    年    4     月    10    日
附表：
┌──┬─────┬─────┬─────┬────────┬────┬───┐
│編號│經營時間  │經營地點  │查獲時間  │查獲物品數量    │代幣數量│備註  │
├──┼─────┼─────┼─────┼────────┼────┼───┤
│一  │94年3月28 │台南市安南│94年4月28 │滿貫大亨1台（含I│無      │簡易判│
│    │日至94年4 │區○○街  │日下午9時 │C板1片）、黃金豹│        │決處刑│
│    │月28日下午│461巷1號「│許        │1台（含IC板1片）│        │書（94│
│    │9時許     │STOP超商」│          │、金舞台3台（含I│        │偵6526│
│    │          │          │          │C板3片）、賽馬2 │        │）    │
│    │          │          │          │台（含IC板2片） │        │      │
├──┼─────┼─────┼─────┼────────┼────┼───┤
│二  │94年4月1日│台南市安南│94年5月5日│金象王1台（含IC │無      │簡易判│
│    │至94年5月5│區○○街3 │下午9時許 │板1片）、魔法球1│        │決處刑│
│    │日下午9時 │段50號「ST│          │台（含IC板1片） │        │書    │
│    │許        │OP超商」  │          │、大舞台2台（含I│        │(94偵 │
│    │          │          │          │C板2片）、賽馬雙│        │6586) │
│    │          │          │          │人座1台（含IC板1│        │      │
│    │          │          │          │片）、麻將滿貫大│        │      │
│    │          │          │          │亨1台（含IC板1片│        │      │
│    │          │          │          │）              │        │      │
├──┼─────┼─────┼─────┼────────┼────┼───┤
│三  │94年4月6日│台南市新建│94年6月5日│大滿貫1台（含IC │無      │併辦事│
│    │至94年6月5│路47號1樓 │下午3時10 │板1片）、超級大 │        │實    │
│    │日下午3時 │「STOP超商│分許      │舞台1台（含IC板1│        │(94偵 │
│    │10分許    │」        │          │片）、金象王1台 │        │8918) │
│    │          │          │          │（含IC板1片）、 │        │      │
│    │          │          │          │大舞塊2台（含IC │        │      │
│    │          │          │          │板2片）、超級魔 │        │      │
│    │          │          │          │法球1台（含IC板1│        │      │
│    │          │          │          │片）            │        │      │
├──┼─────┼─────┼─────┼────────┼────┼───┤
│四  │94年3月間 │高雄縣茄萣│94年4月12 │水果盤1台（含IC │代幣34枚│併辦事│
│    │某日至94年│鄉○○路3 │日下午8時 │板1片）、麻將2台│        │實    │
│    │4月12日下 │段122號「 │30分許    │（含IC板2片）   │        │(94偵 │
│    │午8時30分 │富而樂超商│          │                │        │10045)│
│    │許        │」        │          │                │        │      │
├──┼─────┼─────┼─────┼────────┼────┼───┤
│五  │94年4月2日│高雄縣仁武│94年4月20 │滿貫大亨1台（含I│代幣3740│併辦事│
│    │至94年4月 │鄉○○○路│日下午5時 │C板1片）、龍鳳1 │枚      │實    │
│    │20日下午5 │130號「富 │37分許    │台（含IC板1片） │        │(94偵 │
│    │時37分許  │爾樂超商」│          │、金象王1台（含I│        │17197)│
│    │          │          │          │C板1片）、超級魔│        │      │
│    │          │          │          │法球1台（含IC板1│        │      │
│    │          │          │          │片）、大舞台2台 │        │      │
│    │          │          │          │（含IC板2片）   │        │      │
├──┼─────┼─────┼─────┼────────┼────┼───┤
│六  │94年6月15 │高雄市楠梓│94年7月13 │大舞台2台（含IC │代幣9枚 │併辦事│
│    │日至94年7 │區○○街26│日下午1時 │板2片）、喜從天 │        │實    │
│    │月16日下午│號「富而樂│25分      │降1台（含IC板1片│        │(94偵 │
│    │4時25分許 │超商」    │          │）、劍龍彩金1台 │        │22560)│
│    │          │          │          │（含IC板1片）、 │        │      │
│    │          │          │          │小瑪莉1台（含IC │        │      │
│    │          │          │          │板1片）、超級E世│        │      │
│    │          │          │          │代販賣機1台（含I│        │      │
│    │          │          │          │C板1片）、魔法球│        │      │
│    │          │          │          │1台（含IC板1片）│        │      │
│    │          │          │          │、神秘的魔法石1 │        │      │
│    │          │          │          │塊（含IC板1片)  │        │      │
├──┼─────┼─────┼─────┼────────┼────┼───┤
│七  │94年8月14 │高雄縣茄萣│94年8月16 │彈珠台1台（含IC │代幣29枚│併辦事│
│    │日至94年8 │鄉○○路3 │日凌晨1時 │板1片）、麻將台1│        │實    │
│    │月16日凌晨│段122號「 │許        │台（含IC板1片） │        │ (94偵│
│    │1時許     │富而樂超商│          │、小瑪莉2台（含I│        │27038)│
│    │          │」        │          │C板2片）        │        │      │
└──┴─────┴─────┴─────┴────────┴────┴───┘
附錄本件論罪科刑法條全文：
電子遊戲場業管理條例第22條
  違反第15條規定者，處行為人1年以下有期徒刑、拘役或科或
  併科新台幣50萬元以上250萬元以下罰金。
電子遊戲場業管理條例第15條
  未依本條例規定辦理營利事業登記者，不得經營電子遊戲場業
  。


司法院資訊處製作；財團法人民間司法改革基金會備份。
